臺灣板橋地方法院刑事判決　　　　　　　　　　　　　九十三年度簡上字第四三號
　　上　訴　人　臺灣板橋地方法院檢察署檢察官
　　被　　　告　甲○○
　　　　　　　　丙○○
　　　　　　　　乙○○
右列上訴人因被告傷害等案件，不服本院九十二年度簡字第三三○○號中華民國九十
二年十二月八日所為第一審簡易判決（聲請簡易判決處刑案號：臺灣板橋地方法院檢
察署九十二年度偵字第一八一○二號），提起上訴，本院管轄第二審之合議庭判決如
左︰
    主  文
上訴駁回。
    事實及理由
一、本案經本院審理結果，認第一審判決以被告丙○○前曾於民國八十八年間因傷害
    案，經臺灣嘉義地方法院判處有期徒刑三月確定，嗣於八十八年五月十七日執行
    完畢，被告甲○○、丙○○、乙○○三人於九十二年六月十日下午共同駕車外出
    欲買彩券，惟於同日十八時五十分許，在臺北縣中和市○○街六號前與告訴人丁○○所騎之機車發生擦撞，告訴人丁○○見其三人態度凶惡，即逃離現場。嗣約
    十分鐘後，被告甲○○等三人重返現場，看見告訴人丁○○亦在現場，三人即欲
    追打告訴人丁○○，告訴人丁○○見狀趕緊逃離，惟在中和市○○街二巷內遭被
    告甲○○發現，其竟基於傷害人之犯意，毆打告訴人丁○○，適告訴人丁○○所
    攜帶之行動電話響起，被告甲○○竟喝令告訴人丁○○不得接電話，並將告訴人
    丁○○所有之行動電話取走而妨害告訴人丁○○行使權利，進而將該行動電話砸
    在地上毀棄之，而足生損害於告訴人丁○○，隨即被告丙○○、乙○○見狀，亦
    基於與被告甲○○之傷害犯意聯絡，三人徒手或手持石頭共同毆打告訴人丁○○
    ，致告訴人丁○○受有頭部外傷、四肢及軀幹多處挫、擦傷之傷害，而認被告甲○○所為係犯刑法第二百七十七條第一項之傷害罪、第三百零四條第一項之強制
    罪、第三百五十四條之毀損罪，上開三罪間有方法結果之牽連關係，應從較重之
    傷害罪處斷，量處有期徒刑二月，如易科罰金以三百元折算一日，認被告丙○○
    所為係犯刑法第二百七十七條第一項之傷害罪，累犯，量處拘役五十日，如易科
    罰金以三百元折算一日，認被告乙○○所為係犯刑法第二百七十七條第一項之傷
    害罪，量處拘役四十日，如易科罰金以三百元折算一日，其認事用法均無違誤，
    量刑亦屬適當，應予維持，並引用第一審判決書所記載之證據及理由（如附件）
    。
二、公訴人上訴，指原審量刑過輕，指摘原判決不當，惟原審已就量刑事由妥為斟酌
    ，所為量刑並無不當，並無過於輕縱之情形。另告訴人丁○○聲請檢察官上訴意
    旨略以：被告三人當時以石塊等物擊打告訴人頭部，且追打告訴人經數條巷道，
    被告三人當時已具備欲致告訴人於死之意圖；又被告等雖將告訴人之行動電話砸
    毀，惟事後現場並未留下該行動電話，足見被告等亦將該行動電話取走，且告訴
    人遭毆處於幾近昏迷狀態時，被告等並將告訴人身上之現金新臺幣三萬二千元取
    走，被告等當時所為亦應成立搶奪罪云云，惟查，檢察官聲請簡易判決處刑書內
    已敘明公訴人認為被告三人無殺人犯意，及難認為被告三人有取走告訴人財物事
    實之理由，原審就公訴人聲請簡易判決處刑書內指述之犯罪事實予以論罪，逕以
    簡易判決處刑，核無不合，是本件公訴人所提上訴，為無理由，應予駁回。
三、被告經合法傳喚，無正當理由不到庭者，得不待其陳述，逕行判決，刑事訴訟法
    第三百七十一條定有明文。查被告甲○○經合法傳喚，無正當理由未於審判期日
    到庭，有傳票送達證書在卷可查，爰依上開條文規定，不待其陳述逕行判決如主
    文所示，附此敘明。
據上論斷，應依刑事訴訟法第四百五十五條之一第一項、第三項、第三百六十八條、
第三百七十一條、第三百七十三條，判決如主文。
本案經檢察官楊仲農到庭執行職務。
中　　　華　　　民　　　國　　九十三　　年　　　五　　　月　　 十八 　　日
                                  臺灣板橋地方法院刑事第十五庭
                                      審判長法  官  王  屏  夏
                                            法  官  陳  鴻  清
                                            法  官  戴  嘉  清
右正本證明與原本無異
不得上訴
                                            書記官  許  千  士
中　　　華　　　民　　　國　　九十三　　年　　　五　　　月　　 十八 　　日
附錄本案論罪科刑法條全文：
刑法第二百七十七條
傷害人之身體或健康者，處三年以下有期徒刑，拘役或一千元以下罰金。
犯前項之罪，因而致人於死者，處無期徒或七年以上有期徒刑；致重傷者，處三年以
上十年以下有期徒刑。
刑法第三百零四條
以強暴、脅迫使人行無義務之事或妨害人行使權利者，處三年以下有期徒刑、拘役或
三百元以下罰金。
前項之未遂犯罰之。
刑法第三百五十四條
毀棄、損壞前二條以外之他人之物或致令不堪用，足以生損害於公眾或他人者，處二
年以下有期徒刑、拘役或五百元以下罰金。
